【裁判字號】    92,訴,625
【裁判日期】    921212
【裁判案由】    違反槍砲彈藥刀械管制條例
【裁判全文】
臺灣士林地方法院刑事判決                          九十二年度訴字第六二五號
    公  訴  人  臺灣士林地方法院檢察署檢察官
    被      告  甲○○
右列被告因違反槍砲彈藥刀械管制條例案件，經檢察官提起公訴 (九十二年度偵字第
五六七七號、第六八九五號 )，被告於準備程序中為有罪之陳述，本院合議庭裁定依
簡式審判程序並判決如左：
    主  文
甲○○未經許可，寄藏可發射子彈具殺傷力之改造玩具手槍，累犯，處有期徒刑貳年
肆月，併科罰金新台幣伍萬元，罰金如易服勞役，以新台幣玖佰元（即銀元參佰元）
折算壹日。
扣案之改造玩具手槍貳支（含彈匣壹個，槍枝管制編號0000000000及0000000000號）
沒收。
    事  實
一、甲○○曾於民國八十五年間，因違反麻醉藥品管理條例案件，經本院以八十五年
    易字第二三八八號判處有期徒刑七月確定，於八十六年四月三日假釋出監，並於
    同年八月十四日假釋期滿視為執行完畢。其仍不知悔改，明知未經許可，不得無
    故寄藏槍砲彈藥刀械管制條例所列管的各式槍砲、彈藥，竟然仍於八十八年六月
    間某日，在其台北市○○區○○街一三三號戶籍地，受姓名不詳綽號「阿榮」成
    年友人之託，寄藏具有殺傷力之改造玩具手槍二支（含彈匣壹個，槍枝管制編號
    0000000000及0000000000號）及不具有殺傷力之子彈一顆而持有。嗣於九十二年
    六月五日下午四時許，甲○○因另案經台灣士林地方法檢察署通緝，在桃園縣桃
    園市○○街四十八巷八號八樓住處為警逮捕後，經甲○○同意帶同警方到前述社
    子街戶籍地搜索，當場起獲前述改造玩具手槍二枝（含彈匣一個）及不具殺傷力
    之土造子彈乙顆。
二、案經內政部警政署刑事警察局移送台灣士林地方法院檢察署檢察官偵查起訴。
    理  由
一、被告甲○○於警詢、偵查及本院準備程序並審理時均坦白承認受託寄藏前述二把
    改造玩具手槍（含彈匣一個，槍枝管制編號0000000000及0000000000號）的犯罪
    事實，並有刑案現場採證照片六張附卷可證，又扣案改造玩具手槍二枝（含彈匣
    壹個，槍枝管制編號0000000000及0000000000號）經送鑑定結果，一支認係仿Ｃ
    ＯＬＴ廠半自動手槍製造之金屬玩具手槍更換土造金屬槍管改造而成，槍枝可擊
    發適用子彈，機械性能良好，認具有殺傷力；另一支認係仿ＤＥＲＲＩＮＧＥＲ
    雙管手槍製造之金屬玩具手槍，車通槍管內阻鐵改造而成，機械性能良好，可擊
    發適用子彈，認具殺傷力，此有內政部警政署刑事警察局九十二年八月二十五日
    刑鑑字第○九二○一○六八三五號鑑驗通知書在卷可證。因此，本件事證明確，
    被告犯行足以認定，應依法論罪科刑。
四、核被告所為，係犯槍砲彈藥刀械管制條例第十一條第四項之未經許可寄藏可發射
    子彈具殺傷力之改造手槍罪。至寄藏保管本身所為的持有行為，即係寄藏的當然
    結果，不另論以持有之罪，起訴意旨認係未經許可持有可發射子彈具殺傷力之改
    造手槍罪，尚有誤會，應予更正。又被告自八十八年六月間起至九十二年六月五
    日查獲，其間本條例第十一條第四項，雖曾於八十九年七月五日經總統公布修正
    ，惟因其寄藏而持有改造玩具手槍之犯罪行為乃行為之繼續，其犯罪之完結須繼
    續至寄藏行為終了之時為止，故並不發生刑法第二條第一項所謂行為後之法律有
    變更之問題，併此敘明。又甲○○於八十五年間，因違反麻醉藥品管理條例案件
    ，經本院判處有期徒刑七月確定，於八十六年四月三日假釋出監，並於同年八月
    十四日假釋期滿視為執行完畢，其於五年內再犯本件有期徒刑以上之罪，為累犯
    ，此有台灣高等法院被告全國前案紀錄表附卷可參，應依刑法第四十七條規定加
    重其刑。另起訴書以被告持有彈匣乙個部分，另犯同條例第十三條第四項之罪，
    ；惟查前開彈匣係供扣案一把改造手槍（槍枝管制編號0000000000號）所用，應
    為該改造手槍之一部分，即為從物，有前開鑑定報告附卷可查，公訴人於本院審
    理時亦予以減縮，惟公訴人認與論罪科刑部分有想像競合犯之關係，爰不另為無
    罪之諭知，併此敘明。爰審酌被告曾有不良素行、犯罪動機、手段、目的、寄藏
    槍枝助長社會安惡化危害甚大、犯後主動交出並坦承犯行等一切情狀，量處如主
    文所示之刑，並就罰金部分諭知易服勞役之折算標準。
五、扣案之如事實欄內所示之改造手槍二支（含彈匣壹個，槍枝管制編號0000000000
    及0000000000號）為違禁物，應依刑法第三十八條第一項第一款宣告沒收。至扣
    案子彈乙顆，經送鑑定結果，認係土造子彈，經試射可擊發，其發射動能甚微，
    認不具殺傷力，亦有前開鑑定書存卷可查，已非違禁物，故不予沒收，併此敘明
    。
據上論斷，應依刑事訴訟法第二百七十三條之一第一項、第二百九十九條第一項前段
，槍砲彈藥刀械管制條例第十一條第四項，刑法第十一條前段、第四十七條、第四十
二條第二項、第三十八條第一項第一款，罰金罰鍰提高標準條例第二條，現行法規所
定貨幣折算新台幣條例第二條，判決如主文。
本案經檢察官陳家美到庭執行職務。
中        華        民  國    九十二    年  十二    月    十二    日
                                          臺灣士林地方法院刑事第七庭
                                              法  官  李  建  忠
右正本證明與原本無異。
如不服本判決應於送達後十日內向本院提出上訴狀。
                                              書記官  曾  韻  蒔
中        華        民        國    九十二    年  十二    月    十二    日
附錄本案論罪科刑法條全文：
槍砲彈藥刀械管制條例第十一條第四項：
未經許可，持有、寄藏或意圖販賣而陳列第一項所列槍砲者，處一年以上七年以下有
期徒刑，併科新臺幣七百萬元以下罰金。


司法院資訊處製作；財團法人民間司法改革基金會備份。
